【裁判字號】    99,交聲,3157
【裁判日期】    991231
【裁判案由】    交管條例聲異
【裁判全文】
臺灣板橋地方法院交通事件裁定        99年度交聲字第3157號
原處分機關  交通部公路總局臺北區監理所
異  議  人  張宇翔
即受處分人
上列異議人即受處分人因違反道路交通管理處罰條例案件，對於
交通部公路總局臺北區監理所99年9 月23日所為之處分（原處分
案號：北監自裁字第裁40-CG0000000號），聲明異議，本院裁定
如下：
    主  文
異議駁回。
    理  由
一、原處分意旨略以：異議人即受處分人張宇翔於民國99年7 月
    23日21時14分許，駕駛車號3512-JT 號自小客車，行駛至新
    北市○○區○○路與和平街口（往三峽區方向）之時，在該
    處有燈光號誌管制之交岔路口闖紅燈，經臺北縣政府警察局
    （已改制新北市政府警察局）交通隊警員掣單舉發，嗣受處
    分人雖提出申訴，然經原處分機關函請舉發機關查證後，仍
    認違規屬實，乃依道路交通管理處罰條例第53條第1 項、第
    63 條 第1 項裁處罰鍰新臺幣（下同）2 千7 百元，並記違
    規點數3 點等語。
二、異議意旨略以：伊當時行經新北市○○區○○路與和平街口
    ，巧遇後方有救護車且鳴警報器，因救護車時間急迫，伊車
    無法讓道，在不得已之情況下隨即先行紅燈迴轉，依道路交
    通安全規則第101 條第6 項規定，聞有救護車之警號，不論
    來自何方，均應立即避讓；違反道路交通管理事件統一裁罰
    基準及處理細則第12條第1 項第15款（聲明異議狀誤載為第
    15 條 ）有關因客觀具體事實，致違反本條例規定而出於不
    得已之行為，未嚴重危害交通安全、秩序或發生交通事故，
    且情節輕微，以不舉發為適當，免予舉發之規定；以及行政
    罰法第13條前段有關因避免自己或他人生命、身體、自由、
    名譽或財產之緊急危難而出於不得己之行為，不予處罰之規
    定，本件應不予舉發裁罰，為此具狀聲明異議，爰請求撤銷
    原處分云云。
三、按汽車駕駛人，行經有燈光號誌管制之交岔路口闖紅燈者，
    處1800元以上5400元以下罰鍰；又汽車駕駛人有第53條情形
    者，除依原條款處罰鍰外，並記違規點數3 點道路交通管理
    處罰條例第53條第1 項、第63條第1項第3款分別定有明文。
    。經查：本件異議人即受處分人張宇翔（下簡稱異議人）確
    於99年7 月23日21時14分許，駕駛車號3512-JT 號自小客車
    ，行駛至新北市○○區○○路與和平街口（往三峽區方向）
    之時，在該處設有燈光號誌管制之交岔路口，違規闖越紅燈
    而往左迴轉一情，除有舉發違反道路交通管理事件通知單（
    下簡稱舉發通知單）、臺北縣政府警察局99年9 月20日北縣
    警交字第099014 95 47函各1 份及現場監視錄影連續翻拍照
    片2 張附卷可按外，並為異議人於聲明異議狀所是認，足堪
    認定與事實相符。另依上開現場監視錄影連續翻拍照片2 張
    清楚可見，當時異議人於99年7 月23日21時14分40秒許，駕
    駛該車號3512-JT 號自小客車接近上開交岔路口停止線（距
    停止線約僅1 個車身之距離），其後於同日21時14分52秒之
    時，在該處交通號誌仍處於紅燈之情形下，已跨越該處停止
    線往左迴轉進入對向車道，且於此間約有「超過10秒」之期
    間內，並未曾有其所指述救護車鳴警報快速通過或緊隨於車
    後之情形，亦未有任何跡象顯示當時已有正行經該處路口之
    車輛準備讓道予救護車通過之畫面，核無異議人即受處分人
    所指其為讓道於救護車，在不得已之情況下乃先行紅燈迴轉
    之情事，甚為顯然，足見異議人所為上開辯解，尚非有據，
    不足為採信，自無從適用違反道路交通管理事件統一裁罰基
    準及處理細則第12條第1 項第15款或行政罰法第13條前段規
    定，主張免予舉發或不予處罰之餘地。準此，則原處分機關
    依據上述規定，對異議人處以2,700元之罰鍰，並記違規點
    數3 點，要無任何違誤之處，是以本件異議為無理由，應予
    駁回。
四、據上論斷，應依道路交通事件處理辦法第18條，裁定如主文
    。
中    華    民    國    99    年    12    月    31    日
                                交通法庭
                                  法  官  楊仲農
上列正本證明與原本無異。
如不服本裁定，應於裁定送達後五日內敘明抗告理由，向本院提
出抗告狀。
                                書記官  田世杰
中    華    民    國   100    年    1     月    6     日

司法院資訊處製作；財團法人民間司法改革基金會備份。
